MARIA LORENA BRAVO

ARQUITECTA - UBA



Vasta experiencia en Gerenciamiento de Obras de gran envergadura, en edificios de alta calidad técnica y constructiva.

Especialidad: Edificios en altura. Residencias, hoteles y espacios corporativos.

Capacitada en gestión integral de proyecto y construcción. Analista de información técnica. Coordinador de obras y procesos. Planificador y coordinador de proyectos y costos.

Líder de equipos de trabajo. Excelente manejo del personal, y habilidad para la coordinación de grupos multidisciplinarios. Habituada a trabajar en equipo y bajo presión.

DATOS PERSONALES

Domicilio: Echeverría 1555 2º "B" - Ciudad Autónoma de Buenos Aires

Teléfono celular: + 54- 11- 6257-5676 E-mail: marialorenabravo@gmail.com Teléfono Particular: +54-11 -4784-9568 Fecha de nacimiento: 24 de Agosto de 1972

Estado civil: Casada

ESTUDIOS

Estudios Universitarios: Universidad de Buenos Aires – FADU Arquitectura.

Título: Arquitecta.

Estudios Secundarios: Instituto Nuestra Señora de la Misericordia.

Título: Perito Mercantil.

Idioma: Inglés.

EXPERIENCIA LABORAL

GRUPO ALVEAR – Gerencia de Nuevos Emprendimientos (2010-a Diciembre 2019).

Gerente de Obras.

-ALVEAR TOWER - RESIDENCIAS - PUERTO MADERO:

Residencias con servicios de lujo (Superficie 69.000m²). Torre Premium de mayor altura en Argentina (235 mts. de altura) Sitio Web: www.alveartower.com

Gerenciamiento de Obras. Interlocutor con propietarios por proyectos especiales.

Análisis técnico y estudios de factibilidad. Aprobación de nuevos proyectos. Análisis económico de los cambios proyectados. Coordinador responsable de obras especiales.

Septiembre 2016 - Diciembre 2019

-HOTEL ALVEAR ICON - HOTEL & RESIDENCES - PUERTO MADERO: Hotel de Lujo. Superficie 40.000m². Sitio Web: www.alvearicon.com

Gerenciamiento de Obras e interiorismo.

Coordinador de equipos multidisciplinarios (obra, documentación y asesores externos). Desarrollo de proyectos especiales con los gremios. Facility manager entre comitente y usuario. Desarrollo profesional con personal a cargo.

Julio 2013 - Octubre 2016

-HOTEL ALVEAR ART: Hotel de Lujo. Superficie 18.000 m². Sitio Web: www. alvearart.com

Gerenciamiento de Obras e interiorismo.

Coordinador de equipos multidisciplinarios (obra, documentación y asesores externos). Desarrollo de proyectos especiales con los gremios. Facility manager entre comitente y usuario. Desarrollo profesional con personal a cargo.

Jefe de equipos de profesionales junior, sobrestantes y documentadores.

Julio 2010 – Julio 2013

GESTION OBRA S.A. - TSYA S.A. (2009-2010).

Gerenciamiento y Dirección de Obra.

-LABORATORIO QUIMICA MONTPELLIER S.A.: Depósito de materias primas y de productos terminados con conector Maza/Liniers (Superficie 850 m²).

GRUPO DELAMO-CRISTOBAL Project & Construcción Management (2008-2009)

Dirección de Obras.

-SOFITEL LA RESERVA CARDALES: Hotel 5*, Barrio Diciembre, Complejo de viviendas Aterrazados, Centro de Convenciones, Club House. Sitio Web: www.sofitellareserva.com

-HOTEL NOVOTEL-IBIS: Hotel 4* y 3*sobre Av. Corrientes para Accor Hotels.

BUENOS AIRES PLANNING (2006-2008).

Gerenciamiento y Dirección de Obra.

Coordinación de proyectos con clientes. Coordinador ingenierías con asesores. Confección de pliegos. Análisis de costos, ofertas y comparativas. Elaboración de informes técnicos de avances de proyecto y obra. Evaluación técnica de la documentación ejecutiva. Desarrollo profesional con personal a cargo.

- **CHEVRON:** Oficinas Chevron Business Support Center en Edificio de Interés Histórico Nacional, Anexo Editorial Atlántida. (Superficie 3.000 m²).
- CHEEKY: Oficinas para la ampliación de la planta de Martínez, 4 edificios nuevos. (Superficie 1.000m²).
- **AVON:** Masterplan para las oficinas del predio de Victoria. (Superficie 10.000 m²). Coordinación del área técnica de proyecto y análisis de factibilidades de nuevos lay out.
- AVON: Espacio de recreación con áreas gastronómicas. Edificio Anexo predio Victoria. (Superficie 500 m²).
- NOBLEZA PICCARDO: Proyecto Metamorfosis II Estudio BMA. Remodelación del Edificio 1 en San Martín.
- SIEMENS RUTA 8: Dirección de obra y gerenciamiento, con personal a cargo. (Superficie 1.500 m²).

 Re funcionalización del Edificio ALAMO en predio Siemens Ruta 8. Oficinas y Áreas técnicas de maquetas.
- -PNUD Etapa 1: Remodelación de varios pisos de oficinas del Edificio Esmeralda 130. (Superficie 900 m²).
- -PNUD Etapa 2: Remodelación de varios pisos de oficinas del Edificio Esmeralda 130 (Superficie 600 m²).
- **-OSDIPP:** Nuevas oficinas. (Superficie 850 m²).

CONTRACT RENT S.A. (2004-2006).

Gerenciamiento y Dirección de Obra.

Control de Gestión. Análisis de documentación técnica. Administración de obra, realización de cómputos y presupuestos, contrataciones. Coordinación de gremios. Gestión comercial, negociación con proveedores y clientes.

- -NEXTEL Sucursal Mar del Plata: Oficinas comerciales y local a la calle (Superficie 700 m²).
- -NEXTEL Sucursal Villa Gesell: Oficinas comerciales y local a la calle (Superficie 300 m²).
- -GENERAL ELECTRIC Cash Express Sucursal Once: Local comercial (Superficie 250 m²).
- -BODEGA NORTON: Oficinas en Edificio Panamericana Plaza (Superficie 500 m²).
- -TYROLIT ARGENTINA: Oficinas en Edificio Panamericana Plaza (Superficie 450 m²).
- **-LIBERTY Sucursal Lanús:** Oficinas comerciales y local a la calle (Superficie 350 m²).
- -LIBERTY Sucursal Haedo: Oficinas comerciales y local a la calle (Superficie 380 m²).
- -GOOD YEAR Productos Industriales: Oficinas CABA (Superficie 300 m²).
- -GAS MERIDIONAL: Oficinas CABA (Superficie 600 m²).

MADERO FIGUEROA BUNGE CONTRUCCIONES (2003-2004).

Jefe de Obra.

-MULTIFAMILIAR: (Superficie: 3.032 m²) Edificio Urban Verde, viviendas en Colegiales (Crámer 1366 Publicada en Clarín Arquitectura).

DE CARO & GOLDWASER ARQUITECTOS (2001-2003).

Dirección de obra.

-CALSA CIA. ARG. DE LEVADURAS S.A.:

CD-Centro de Distribución (Superficie 7500 m²). Depósito de mercaderías con cámara de frío y depósito de alcoholes.

Oficinas Administrativas y Edificios Anexos: comedor, asistencia médica, vestuarios (Superficie 1900 m²) Túnel entre Manzana de Producción y Manzana del CD. Uso peatonal y traslado mecánico de mercaderías.

- -VIVIENDA UNIFAMILIAR (Superficie 200 m²) en Haras del Pilar. Actividad profesional desarrollada: Proyecto y dirección de obra.
- -VIVIENDA UNIFAMILIAR (Superficie 400 m²). Proyecto, documentación de obra, cómputos y presupuestos.
- **-PROPIEDAD HORIZONTAL** (Superficie 1.500 m²) Documentación de obra y coordinación de proyecto con asesores.

OTROS TRABAJOS REALIZADOS

GCBA - Subsecretaría de Control de Gestión (2009-2010).

PROGRAMA DE RELEVAMIENTO DE OBRAS: Auditoria de obras pertenecientes al GCBA.

PAC – Estudio de Arquitectura (2008).

LE SPA ROUGE-GALERIAS PACIFICO: Spa/ Restaurante (Superficie 600 m²). Dirección de obras, coordinación de gremios y contrataciones.

REVER PASS (2006).

LOCALES ALTO AVELLANEDA y PALMAS DEL PILAR: (Superficie 100 m² c/u). Dirección de Obra, coordinación y contratación de gremios.

ESTUDIO ARQ. F. MANZONE (2001).

VIVIENDA: Casa - Estudio de Marta Minujin.

COMERCIAL: Librerías EL ATENEO y YENNY. Sucursales Retiro y Unicenter. Proyecto y documentación.

SMITH MOLINA Y BECCAR VARELA S.A. (2000-2001).

OBRAS CIVILES: Pavimentación y urbanización. Evaluación de documentación para licitaciones. Realización de cómputos y presupuestos. Asistencia en planta técnica de producción y laboratorio.

P.B.C. CONSTRUCCIONES S.R.L. (1999-2000).

VIVIENDA: (Superficie 250 m2). Proyecto y dirección. Cómputos y presupuestos. Documentación de obra.